臺灣士林地方法院刑事判決　　　　　　100年度簡上字第112號
上　訴　人　臺灣士林地方法院檢察署檢察官
被　　　告　葉澤賢
上列上訴人因被告違反毒品危害防制條例案件，不服本院中華民
國100 年4 月20日100 年度審簡字第329 號第一審刑事簡易判決
（起訴案號：100 年度毒偵字第33號、第172 號）提起上訴，本
院管轄之第二審合議庭判決如下：
    主  文
原判決撤銷。
葉澤賢施用第二級毒品，累犯，處有期徒刑肆月，如易科罰金，
以新臺幣壹仟元折算壹日。扣案之第二級毒品甲基安非他命壹包
（驗餘淨重零點陸參陸捌公克）沒收銷燬，包裝該甲基安非他命
之塑膠包裝袋壹個沒收之；又施用第二級毒品，累犯，處有期徒
刑伍月，如易科罰金，以新臺幣壹仟元折算壹日。扣案之第二級
毒品甲基安非他命肆包（驗餘總淨重零點陸肆零陸公克）均沒收
銷燬，包裝該甲基安非他命之塑膠包裝袋肆個及吸食器壹組均沒
收之。應執行有期徒刑柒月，如易科罰金，以新臺幣壹仟元折算
壹日。扣案之第二級毒品甲基安非他命伍包（驗餘總淨重壹點貳
肆柒柒公克）均沒收銷燬，包裝該甲基安非他命之塑膠包裝袋伍
個及吸食器壹組均沒收之。
    事  實
一、葉澤賢前因施用毒品案件，經本院裁定送觀察、勒戒後，認
    無繼續施用毒品之傾向，經臺灣士林地方法院檢察署檢察官
    以97年度毒偵字第331 號為不起訴處分確定；又因施用毒品
    案件，經本院99年度湖簡字第134 號判決判處有期徒刑3 月
    確定，甫於民國99年6 月1 日易科罰金執行完畢。詎其仍不
    知悔改，分別基於施用第二級毒品甲基安非他命之犯意，先
    於99年12月11日下午5 時許，在臺北市○○區○○街280 巷
    33弄19號3 樓住處內，以將甲基安非他命置於玻璃球內燒烤
    後吸食煙霧之方式，施用甲基安非他命1 次。嗣同日下午6
    時50分許，經警在臺北市○○區○○路651 號前盤檢而查獲
    ，並扣得其所有甲基安非他命1 小包（毛重0.76公克、淨重
    0.6370公克、驗餘淨重0.6368公克）。另於100 年1 月6 日
    晚間11時10分許，在臺北市○○區○○路某旅館內，以相同
    方式施用甲基安非他命1 次。嗣同日下午11時40分許，經警
    在臺北市○○區○○路106 號前攔檢而查獲，並扣得其所有
    甲基安非他命4 小包（總毛重0.1305公克、總淨重0.6410公
    克、總驗餘淨重0.6406公克）及吸食器1 組。
二、案經臺北市政府警察局士林分局報告臺灣士林地方法院檢察
    署檢察官偵查起訴。
    理  由
一、訊據被告葉澤賢就上開犯罪事實於警詢、偵查、原審法院及
    本院審理時均坦承不諱，而其分別於99年12月21日、100 年
    1 月7 日親自採集尿液後，經警送台灣尖端生技醫藥股份有
    限公司檢驗之結果，被告之尿液均呈安非他命、甲基安非他
    命陽性反應之事實，有該公司100 年1 月4 日尿液檢體編號
    024737號、100 年1 月18日尿液檢體編號024766號之濫用藥
    物檢驗報告及臺北市政府警察局偵辦毒品案件尿液檢體編號
    第024737號及第024766號尿液檢體委驗單各1 份（毒偵字第
    172 號卷第44頁至第46頁、毒偵字第33號卷第45頁至第46頁
    ）在卷可稽。而前揭為警分別於99年12月11日、100 年1 月
    6 日扣得之白色透明結晶1 小包、4 小包，經送交通部民用
    航空局航空醫務中心檢驗結果，均檢出甲基安非他命成分，
    且驗餘淨重分別為0.6368公克、0.6406公克（共計5 小包，
    驗餘淨重共計1.2774公克）等事實，亦有該中心航藥鑑字第
    1000005 號、第0000000 號毒品鑑定書各1 紙（毒偵字第33
    號卷第44頁、審簡字卷第35頁）在卷可佐，此外，並有扣案
    甲基安非他命共5 小包及吸食器1 組可資佐憑。足認被告之
    自白均與事實相符，均堪以採信，本件事證明確，被告二次
    施用甲基安非他命之犯行應均堪以認定，應均予依法論科。
二、按甲基安非他命依毒品危害防制條例第2 條第2 項第2 款之
    規定，為第二級毒品。是核被告葉澤賢所為，均係犯毒品危
    害防制條例第10條第2 項之施用第二級毒品罪。被告施用甲
    基安非他命前後之持有甲基安非他命行為，均為其施用之高
    度行為所吸收，不另論罪。被告前揭二次犯行，其犯意各別
    ，行為互殊，應予分論併罰。又被告有如前揭事實欄所載之
    論罪科刑及執行完畢紀錄，有臺灣高等法院被告前案紀錄表
    1 份在卷可參，其於徒刑執行完畢後，5 年以內故意再犯本
    件有期徒刑以上之二罪，均為累犯，爰均依刑法第47條第1
    項之規定加重其刑。
三、原審認被告前揭二次施用甲基安非他命之犯行，均罪證明確
    ，而依刑事訴訟法第449 條第2 項、第3 項、第450 條第1
    項、第454 條第2 項，毒品危害防制條例第10條第2 項、第
    18條第1 項前段，刑法第11條、第38條第1 項第2 款、第41
    條第1 項前段、第47條第1 項、第51條第5 款，逕以簡易判
    決均處被告有期徒刑3 月，並定應執行有期徒刑4 月，如易
    科罰金，以新臺幣1,000 元折算1 日，固非無見。惟查：被
    告前次施用第二級毒品犯行，業經本院判處有期徒刑3 月確
    定，並甫於99年6 月1 日易科罰金執行完畢，此有臺灣高等
    法院被告前案紀錄表1 份存卷可查，被告復緊接於99年12月
    11日、100 年1 月6 日分別為施用甲基安非他命之犯行，並
    經警查獲，業如前述，顯然被告施用毒品成癮，難以控制，
    原審對被告此二次施用甲基安非他命之犯行（已構成累犯）
    ，僅均量處有期徒刑3 月，並定應執行有期徒刑4 月，未依
    比例原則區隔被告之前犯行所處之刑責，尚嫌輕縱，恐難收
    矯正之效，確有未當，檢察官上訴意旨指摘原審量刑過輕，
    為有理由，另原判決主文欄關於甲基安非他命重量之記載（
    即驗餘淨重零點陸參柒公克、驗餘總淨重零點柒肆公克、壹
    點參柒柒公克此三部分之記載），亦有未合（正確之重量詳
    如後述），自應由本院將原判決予以撤銷改判。爰審酌被告
    前有施用毒品前科，此次再犯顯見其戒除毒癮之意志不堅，
    其施用毒品不僅戕害己身，尚間接敗壞社會風氣，及其犯罪
    之動機、目的、手段、犯後均坦承犯行之犯後態度等一切情
    狀，就其所犯分別量處如主文所示之刑，並均諭知易科罰金
    之折算標準，並定其應執行之刑及易科罰金之折算標準，以
    資懲儆。
四、扣案甲基安非他命1 小包（毛重0.76公克、淨重0.6370公克
    、驗餘淨重0.6368公克）、4 小包（總毛重0.1305公克、總
    淨重0.6410公克、總驗餘淨重0.6406公克），均係查獲之第
    二級毒品，不問屬於被告與否，均應依毒品危害防制條例第
    18條第1 項前段諭知沒收銷燬；而盛裝上開毒品之包裝袋共
    5 個，有防止毒品裸露、逸出及潮濕之功能，並便於攜帶使
    用，均係被告所有供其施用毒品所用之物；扣案吸食器1 組
    ，則為被告所有供本件施用毒品犯罪所用之工具，均據被告
    自承在卷，爰均依刑法第38條第1 項第2 款之規定宣告沒收
    ，併分別於宣告之主刑項下，分別諭知宣告沒收、沒收銷毀
    。
據上論斷，應依刑事訴訟法第455 條之1 第1 項、第3 項、第36
9 條第1 項前段、第364 條、第299 條第1 項前段，毒品危害防
制條例第10條第2 項、第18條第1 項前段，刑法第11條、第47條
第1 項、第41條第1 項前段、第8 項、第51條第5 款、第38條第
1 項第2 款，判決如主文。
本案經檢察官江耀民到庭執行職務。
中    華    民    國  100     年    8     月    24    日
                  刑事第五庭審判長法  官  雷雯華
                                  法  官  楊秀枝
                                  法  官  李郁屏
以上正本證明與原本無異。
本件不得上訴。
                                  書記官  阮弘毅
中    華    民    國   100    年    8     月    26    日
附錄本案論罪科刑之法條：
毒品危害防制條例第10條
施用第一級毒品者，處六月以上五年以下有期徒刑。
施用第二級毒品者，處三年以下有期徒刑。